臺灣新竹地方法院刑事判決
　　　　　                            109年度易字第612號
公  訴  人  臺灣新竹地方檢察署檢察官
被      告  李巍  

                    住苗栗縣○○鎮○○里00鄰○○路0000巷0弄00號

            陳興宏

                    住苗栗縣○○市○○里00鄰○○路0000巷00號


上列被告因竊盜案件，經檢察官提起公訴（109年度偵字第2957
號），被告於本院準備程序中，就被訴事實為有罪之陳述，經本
院告知被告簡式審判之旨，並聽取檢察官及被告之意見後，進行
簡式審判程序，並判決如下：
    主  文
李巍共同犯加重竊盜罪，累犯，處有期徒刑柒月。
陳興宏共同犯加重竊盜罪，處有期徒刑捌月。未扣案之犯罪所得
空氣玩具槍貳把（價值新臺幣壹萬伍佰元）、現金新臺幣貳拾萬
元，均沒收，於全部或一部不能沒收或不宜執行沒收時，追徵其
價額。
    犯罪事實及理由
一、本案犯罪事實及證據，除犯罪事實應更正為：「李巍與許興
    仙、陳興宏共同意圖為自己不法之所有，於民國109 年2 月
    8 日凌晨1 時35分許，駕駛車牌號碼00-0000 號自小客車至
    新竹市○○區○○○街00巷00號附近後，由李巍、陳興宏下車步
    行至上址4 樓（屋內共有四個房間，外觀上無法識別上開房
    間為認識的一群人住在一起，或分租給不認識的人的分租套
    房），先以不詳方式進入屋內陸子豪所承租之房間，竊得陸
    子豪所有之空氣玩具槍2 把( 價值共新臺幣【下同】1 萬50
    0 元) ，隨後先由李巍拿取竊得之空氣玩具槍兩把下樓放回
    車上，陳興宏又承續同一犯意再開啟屋內藍玉暖所承租之房
    間，竊得房間內之現金20萬元，得手後旋即下樓搭乘上開車
    輛離去。」；所犯法條應更正為「刑法第321 條第1 項第1 
    款、第4 款加重竊盜罪」；被告陳興宏所為上開犯行應更正
    為「接續犯」（以上犯罪事實、法條及罪數關係業經檢察官
    當庭更正）；證據部分應補充「被告李巍、陳興宏於本院準
    備程序及審理時之自白」外，餘均引用檢察官起訴書之記載
    （如附件）。
二、論罪科刑：
（一）核被告李巍、陳興宏所為，係犯刑法第321 條第1 項第1 
      款、第4款之加重竊盜罪。被告陳興宏先竊取陸子豪所有
      之空氣玩具槍2 把後，又承續同一犯意竊取藍玉暖房間內
      之現金20萬元，顯係基於單一目的持續為之，且侵害同一
      法益，依一般社會通念，以一整體行為加以評價即為已足
      ，為接續犯。被告李巍、陳興宏與共同被告許興仙所為上
      開竊取陸子豪所有之空氣玩具槍2 把犯行間，具有犯意聯
      絡及行為分擔，應論以共同正犯。
（二）核被告李巍所為，係犯刑法第320 條第1 項之竊盜罪。被
      告前因①施用毒品案件，經臺灣苗栗地方法院（以下稱苗
      栗地院）以102 年度訴字第448 號判決判處有期徒刑8 月
      （共2 罪），應執行有期徒刑1 年2 月確定；因②施用毒
      品案件，經苗栗地院以103 年度訴字第336 號判決判處有
      期徒刑11月、7 月，應執行有期徒刑1 年3 月確定；因③
      侵占案件，經苗栗地院以103 年度易字第832 號判決判處
      有期徒刑4 月確定；上開①、③案件所示罪刑，嗣經苗栗地
      院以104 年度聲字第589 號裁定定應執行有期徒刑1 年5 
      月確定，並與上開②案件所示罪刑部分接續執行，於105 
      年4 月11日縮短刑期假釋（未出監，接續執行罰金易服勞
      役6 日，於105 年4 月16日執行完畢出監），所餘刑期付
      保護管束，嗣因撤銷假釋，入監執行殘刑8 月11日；又因
      ④施用毒品案件，經苗栗地院以106 年度訴字第57號判決
      判處有期徒刑9 月確定，並與上揭殘刑有期徒刑8 月11日
      部分接續執行，於107 年5 月28日執行完畢出監等情，此
      有臺灣高等法院被告前案紀錄表存卷可查，則被告於受徒
      刑執行完畢後，5 年以內故意再犯本件有期徒刑以上之罪
      ，為累犯。本院考量被告因上開③案件入監執行完畢後，
      且前已有竊盜前案，此次再犯下本案竊盜犯行，前後案之
      犯罪類型相同，依司法院釋字第775 號解釋意旨，本於罪
      刑相當原則，裁量應依刑法第47條第1 項規定加重其刑。
（三）爰以行為人之責任為基礎，審酌被告等2人素行不佳，猶
      不思循正當途徑獲取所需，意圖不勞而獲，恣意為本案加
      重竊盜犯行，顯然欠缺對他人財產權之尊重，毫無法治觀
      念，所為實不足取，竊取之財物迄未歸還各該被害人，被
      告等2人復未與各該被害人達成和解或賠償其損害等節，
      兼衡被告2人犯後終能坦承犯行之態度，被告李巍於本院
      審理中自陳所受教育程度為高中畢業，入監前從事園區技
      術員工作，月薪約2萬多元，經濟狀況普通；被告陳興宏
      於本院審理中自陳所受教育程度為國小畢業，入監前於石
      化業擔任技術員工作，月薪約2萬1000元，與家中罹有精
      神疾患之胞妹同住，經濟狀況貧窮等一切情狀，分別量處
      如主文所示之刑。
三、沒收：
    按犯罪所得，屬於犯罪行為人者，沒收之，刑法第38條之1
    第1項前段定有明文。又按共同正犯之犯罪所得，沒收或追
    徵，應就各人所分得之數額分別為之；先前對共同正犯採連
    帶沒收犯罪所得之見解，已不再援用及供參考（最高法院10
    4年第13次刑事庭會議決議意旨參照），此為終審機關近來
    一致之見解。所謂各人「所分得」，係指各人「對犯罪所得
    有事實上之處分權限」，法院應視具體個案之實際情形而為
    認定：倘若共同正犯各成員內部間，對於不法利得分配明確
    時，固應依各人實際分配所得沒收；然若共同正犯成員對不
    法所得並無處分權限，其他成員亦無事實上之共同處分權限
    者，自不予諭知沒收；至共同正犯各成員對於不法利得享有
    共同處分權限時，則應負共同沒收之責（最高法院104年度
    台上字第3937號判決、105年度台上字第3282號判決意旨參
    照）。被告陳興宏與共犯李巍2 人所竊取之空氣玩具槍2把(
    價值共1萬500元)及現金20萬元，均由被告陳興宏自己取得
    ，被告李巍並無處分權限，且未實際合法發還被害人，有本
    院簡式審判筆錄在卷可稽（見本院卷第402頁）應依刑法第3
    8條之1 第1 項前段、第3 項規定，於被告陳興宏主文項下
    宣告沒收，於全部或一部不能沒收或不宜執行沒收時，追徵
    其價額。
據上論斷，應依刑事訴訟法第273條之1第 1項、第299條第1項前
段，判決如主文。
本案經檢察官張瑞玲提起公訴，檢察官陳中順到庭執行職務。
中　　華　　民　　國　　110 　年　　10　　月　　29　　日
                  刑事第十一庭  法  官  李毓華
以上正本證明與原本無異。
如不服本判決應於收受本判決後20日內向本院提出上訴書狀，上
訴書狀應敘述具體理由。上訴書狀未敘述上訴理由者，應於上訴
期間屆滿後20日內補提理由書狀於本院(均須按他造當事人之人
數附繕本)「切勿逕送上級法院」。告訴人或被害人如對於本判
決不服者，應具備理由請求檢察官上訴，其上訴期間之計算係以
檢察官收受判決正本之日期為準。
中　　華　　民　　國　　110 　年　　11　　月　　2 　　日
                                書記官  劉文倩 

附錄本案所犯法條：
中華民國刑法第321條
犯前條第1 項、第2 項之罪而有下列情形之一者，處6 月以上5
年以下有期徒刑，得併科50萬元以下罰金：
一、侵入住宅或有人居住之建築物、船艦或隱匿其內而犯之。
二、毀越門窗、牆垣或其他安全設備而犯之。
三、攜帶兇器而犯之。
四、結夥三人以上而犯之。
五、乘火災、水災或其他災害之際而犯之。
六、在車站、港埠、航空站或其他供水、陸、空公眾運輸之舟、
    車、航空機內而犯之。
前項之未遂犯罰之。 
　
附件： 
臺灣新竹地方檢察署檢察官起訴書
                                     109年度偵字第2957號
　　被　　　告　李巍　　男　38歲（民國00年0月00日生）
　　　　　　　　　　　　住苗栗縣○○鎮○○里00鄰○○路00
　　　　　　　　　　　　　00巷0弄00號
　　　　　　　　　　　　國民身分證統一編號：Z000000000號
　　          　許興仙　男　37歲（民國00年0月0日生）
　　　　　　　　　　　　住苗栗縣○○市○○里0鄰○○路00
　　　　　　　　　　　　　巷00號(另案於法務部○○○○○                           ○○執行中)
　　　　　　　　　　　　國民身分證統一編號：Z000000000號
　            　陳興宏　男　41歲（民國00年0月00日生）
　　　　　　　　　　　　住苗栗縣○○市○○里00鄰○○路00
　　　　　　　　　　　　　00巷00號(另案於法務部○○○○                           ○○○執行中)
　　　　　　　　　　　　國民身分證統一編號：Z000000000號
上列被告等因竊盜案件，已經偵查終結，認應提起公訴，茲將犯
罪事實及證據並所犯法條分敘如下：
　　　　犯罪事實
一、李巍與許興仙、陳興宏共同意圖為自己不法之所有，於民國
    109年2月8日凌晨1時35分許，駕駛車牌號碼00-0000號自小
    客車至新竹市○○區○○○街00巷00號附近後，由李巍、陳興宏
    下車步行至上址4樓，並以不詳方式破壞上址4樓房屋大門門
    鎖侵入該住宅，再進入陸子豪、藍玉暖分別承租之套房，竊
    取陸子豪所有之空氣玩具槍2把(價值共新臺幣【下同】1萬5
    00元)及藍玉暖所有之現金20萬元，得手後即搭乘上開車輛
    離去。嗣陸子豪、藍玉暖發現遭竊報警處理，經警調閱監視
    器，並持法院核發之搜索票在苗栗縣○○鎮○○路0000巷0弄00
    號執行搜索，並當場拘提李巍，扣得行竊時所穿著之外套1
    件、鞋子1雙而查獲。
二、案經藍玉暖訴由新竹市警察局第三分局報告偵辦。
　　　　證據並所犯法條
一、證據清單及待證事實：
編號 證據名稱 待證事實 1 被告李巍於警詢及偵訊時之供述 被告李巍坦承與許興仙、陳興宏前往上址竊取財物，陳興宏返回時手持空氣玩具槍之事實(辯稱並未看到現金20萬元)。 2 被告許興仙於偵訊時之供述 被告許興仙否認有與被告李巍、陳興宏至上開地點。 3 被告陳興宏於偵訊時之供述 被告陳興宏坦承與李巍、許興仙前往上址行竊空氣玩具槍之事實(否認有竊取現金20萬元)。 4 被害人陸子豪於警詢中之指述 佐證被害人陸子豪返回租屋處時，發現大門沒鎖，其套房內很凌亂，且有2把空氣玩具槍遭竊之事實。 5 告訴人藍玉暖於警詢中之指述 佐證告訴人藍玉暖返回租屋處時，發現套房內很凌亂，抽屜內的款項共20萬元遭竊之事實。 6 臺灣新竹地方法院搜索票、新竹市警察局第三分局搜索扣押筆錄、扣押物品目錄表各1份、遭竊現場照片15張、監視器影像畫面翻拍照片11張、監視器影像光碟3片、刑案現場照片13張、3P-9380號自小客車行車軌跡、被告李巍所使用0000000000號行動電話之行動上網數據資料、車輛詳細資料報表(車牌號碼：00-0000號)各1份及被告許興仙所使用之0000000000號行動電話之申登人資料及雙向通聯1份 佐證被告李巍、許興仙、陳興宏駕車前往上址行竊，並竊得空氣玩具槍2把及現金20萬元之事實(現場監視器攝錄到穿著扣案外套之人拿著空氣玩具槍及裝有物品之紙袋走出上址大樓，足認被告等人應有竊取20萬元)。 
二、核被告李巍、許興仙、陳興宏所為，均係犯刑法第321條第1
    項第1款、第2款、第4款之結夥三人以上、毀越安全設備、
    侵入住宅而犯竊盜罪嫌。被告李巍、許興仙、陳興宏就上揭
    竊盜犯行，有犯意聯絡，行為分擔，請論以共同正犯。又上
    開2次竊盜犯行之犯罪時間、地點緊密，然其行竊之被害人
    不同，侵害不同人管領之不同財產法益，亦即所侵害之財產
    法益不同，請分論併罰之。被告3人之犯罪所得20萬元及空
    氣玩具槍2把，請依法宣告沒收或追徵。
三、依刑事訴訟法第251條第1項提起公訴。
　　此　致
臺灣新竹地方法院
中　　華　　民　　國　 109　　年　　 7  　月　　14　　日
　　　　　　　　　　　　　　　檢　察　官　張瑞玲
本件證明與原本無異
中　　華　　民　　國　 109　　年　　 7　  月　  21  　日
                              書  記  官  彭映婷
所犯法條：
刑法第321條　　
犯前條第一項、第二項之罪而有下列情形之一者，處 6 月以上
、5 年以下有期徒刑，得併科新臺幣 50 萬元以下罰金：
一、侵入住宅或有人居住之建築物、船艦或隱匿其內而犯之者。
二、毀越門扇、牆垣或其他安全設備而犯之者。
三、攜帶兇器而犯之者。
四、結夥三人以上而犯之者。
五、乘火災、水災或其他災害之際而犯之者。
六、在車站、埠頭、航空站或其他供水、陸、空公眾運輸之舟、
    車、航空機內而犯之者。
前項之未遂犯罰之。